【裁判字號】    97,聲再,214
【裁判日期】    970707
【裁判案由】    傷害
【裁判全文】
臺灣高等法院刑事裁定                 97年度聲再字第214號
    再審聲請人
    即受判決人  甲○○
上列聲請人因傷害案件，對於本院97年度上易字第1075號，中華
民國97年6月11日確定判決（臺灣臺北地方法院97年度易字第373
號判決），聲請再審，本院裁定如下：
    主  文
再審之聲請駁回。
    理  由
一、聲請意旨略以：被告陳述均屬真實，被害人即同案被告孫秀
    蓉之傷勢係偽造所致，證人陳月鳳則係與孫秀蓉為本件傷害
    罪之共同正犯，而陳月鳳及孫秀蓉均稱陳月鳳位處聲請人與
    孫秀蓉中間，陳月鳳既處中間，聲請人自無可能孫秀蓉打架
    ，足見孫秀蓉所受傷勢，確與聲請人無關。聲請人顯係遭孫
    秀蓉、陳月鳳2人誣指犯有傷害罪，爰請准予再審， 如有必
    要，聲請人亦可進行測謊等語。
二、按有罪之判決確定後，有左列情形之一者，為受判決人之利
    益，得聲請再審︰一、原判決所憑之證物已證明其為偽造或
    變造者。二、原判決所憑之證言、鑑定或通譯已證明其為虛
    偽者。三、受有罪判決之人，已證明其係被誣告者。四、原
    判決所憑之通常法院或特別法院之裁判已經確定裁判變更者
    。五、參與原判決或前審判決或判決前所行調查之法官，或
    參與偵查或起訴之檢察官，因該案件犯職務上之罪已經證明
    者，或因該案件違法失職已受懲戒處分，足以影響原判決者
    。六、因發現確實之新證據，足認受有罪判決之人應受無罪
    、免訴、免刑或輕於原判決所認罪名之判決者。前項第一款
    至第三款及第五款情形之證明，以經判決確定，或其刑事訴
    訟不能開始或續行非因證據不足者為限，得聲請再審，刑事
    訴訟法第420條定有明文。按刑事訴訟法第420條第1項第6款
    所謂「發現確實之新證據」，係指該證據於事實審法院判決
    前業已存在，為法院、當事人所不知，不及調查斟酌，至其
    後始行發現，且就證據本身形式觀察，固不以絕對不須經過
    調查程序為條件，但必須顯然可認為足以動搖原有罪確定判
    決，而為受判決人無罪、免訴、免刑或輕於原判決所認罪名
    之判決者為限（ 最高法院33年抗字第70號、40年臺抗字第2
    號、41年臺抗字第1號判例參照）。 而不得上訴於第三審法
    院之案件，除有刑事訴訟法第420條所列情形外， 其經第二
    審確定之有罪判決，如就足生影響於判決之重要證據漏為審
    酌者，亦得為受判決人之利益聲請再審；法院認為再審無理
    由者，應以裁定駁回，刑事訴訟法第421條、第434條分別定
    有明文。
三、經查：上開聲請意旨，既未表明係依刑事訴訟法第420條第1
    項何款理由提出本件再審之聲請，亦未表明係屬刑事訴訟法
    第421條所指之重要證據漏未審酌， 已與刑事訴訟法所定之
    再審要件不符。再聲請意旨稱係遭孫秀蓉、陳月鳳誣指犯罪
    ，且孫秀蓉之傷勢係偽造而得等語，此不僅係就原確定判決
    所認定之事實與證據取捨加以爭執，業經原確定判決詳為指
    駁，且與刑事訴訟法第420條所列各種再審事由無一相符 ，
    足見聲請人所舉上開再審事由，均無理由，應予駁回。
據上論斷，應依刑事訴訟法第434條第1項，裁定如主文。
中    華    民    國    97    年    7     月    7     日
                  刑事第４庭審判長法  官  沈宜生
                                  法  官  鄭水銓
                                  法  官  周煙平
以上正本證明與原本無異。
不得抗告。
                                  書記官  蕭麗珍
中    華    民    國    97    年    7     月    9     日


司法院資訊處製作；財團法人民間司法改革基金會備份。
